【裁判字號】    97,易,2730
【裁判日期】    980610
【裁判案由】    詐欺
【裁判全文】
臺灣板橋地方法院刑事判決              97年度易字第2094號
                                      97年度易字第2730號
公  訴  人  臺灣板橋地方法院檢察署檢察官
被      告  黃樺楣
選任辯護人  王建中律師
被      告  淑芬
                      巷3號
選任辯護人  沈昌錡律師
            陳振瑋律師
被      告  壬○○
選任辯護人  王建中律師
被      告  黃志源
            查如鋼
上列被告等因詐欺案件，經檢察官提起公訴（96年度偵字第1043
9 號、96年度偵字第17864 號）及追加起訴（97年度偵緝字第18
86號、97年度偵緝字第1887號、97年度偵緝字第1888號），本院
受理後被告等均為有罪之陳述，經合議庭裁定由受命法官獨任進
行簡式審判程序，判決如下：
    主  文
黃樺楣所犯如附表壹編號一至十六所示之罪，各處如附表壹編號
一至十六所示之刑。應執行有期徒刑伍年陸月，扣案如附表貳所
示之物均沒收。
淑芬所犯如附表壹編號一至三、五至十六所示之罪，各處如附
表壹編號一至三、五至十六所示之刑。應執行有期徒刑伍年貳月
，扣案如附表貳所示之物均沒收。
壬○○所犯如附表壹編號二、五至九、十五所示之罪，各處如附
表壹編號二、五至九、十五所示之刑。應執行有期徒刑貳年陸月
。
黃志源所犯如附表壹編號十四至十六所示之罪，各處如附表壹編
號十四至十六所示之刑。應執行有期徒刑壹年，扣案如附表貳所
示之物均沒收。
查如鋼所犯如附表壹編號二、五至九、十五、十六所示之罪，各
處如附表壹二、五至九、十五、十六所示之刑。應執行有期徒刑
年貳月，扣案如附表貳所示之物均沒收。
    事  實
一、查如鋼前因犯偽造有價證券罪，經臺灣高雄地方法院以91年
    度訴字第3578號判處有期徒刑六月確定，於民國93年1 月15
    日易科罰金執行完畢；又因違反著作權法案件，經臺灣高等
    法院高雄分院以92年度上易字第1258號判處有期徒刑三月確
    定，於93年2 月16日易科罰金執行完畢。緣黃金譽（冒名賴
    聰顯，業經檢察官於本院審理中以補充理由書更正在案，俟
    到案後另行審結）意圖為自己不法之所有，於95年7 月11日
    起夥同有詐欺犯意聯絡之胞妹黃樺楣、前妻淑芬（90年9
    月5 日離婚）組成金光黨詐騙集團，嗣於95年8 月1 日起又
    有具犯意聯絡之壬○○與查如鋼參與，另與渠等有犯意聯絡
    之黃志源則於96年4 月17日加入，其犯罪模式及分工，係由
    黃金譽負責策畫並分派任務，由查如鋼、壬○○或黃志源乘
    坐車牌號碼7529-QA 號自用小客車尾隨在後不遠處，負責把
    風以便隨時接應，黃金譽則駕駛車牌號碼6957-QM 號自用小
    客車搭載淑芬及黃樺楣行駛在前，共同在街頭尋找擬詐騙
    之對象，待確定對象後，淑芬、黃樺楣即先行下車，由黃
    樺楣佯扮攜帶鉅款之智能不足或精神異常之傻女向被害人問
    路，淑芬則隨後接近搭訕，言談中並佯稱親見傻女攜有鉅
    款且花錢無度，俟傻女邀同一起去舞廳跳舞時，淑芬乃極
    力慫恿對方一同前往，並稱屆時可誘騙傻女身上之款項，待
    事成之後予以朋分，並即招呼由黃金譽所駕駛之自用小客車
    前來搭載，淑芬、黃樺楣與被害人上車後，淑芬及黃樺
    楣即開始互相比誰較有錢，並一同誘騙被害人亦拿錢出來比
    ，由裝扮傻女之黃樺楣告知被害人，若可拿出多少錢，其就
    可以給予被害人相同數額之款項，淑芬在旁更傾力慫恿被
    害人前往銀行提款，致被害人陷於錯誤，應允交付財物，乘
    坐該車與淑芬等人同往銀行、郵局提款或返家取得款項、
    首飾等財物，待被害人拿取財物返回車上後，黃金譽等人確
    認金錢等財物數額後即佯以花布巾代為包妥，趁機將金錢財
    物與渠等事先同以花布巾包好之鋁箔包飲料掉包後交還被害
    人，並催促被害人下車後，隨即捲款駕車離去，所得則由黃
    金譽等人朋分花用（詳細之犯罪時間、地點、被害人、詐得
    之財物、參與被告，詳如附表壹編號一至十五所示）。嗣於
    96年5 月3 日11時許，黃金譽等人再以上開手法詐騙丑○○
    ○時，適為警循線跟監查獲而未得逞（如附表壹編號十六所
    示），並當場逮捕黃金譽、黃樺楣、淑芬、黃志源、查如
    鋼等人，且扣得如附表貳所示之物。
二、案經臺北縣政府警察局新莊分局報請臺灣板橋地方法院檢察
    署檢察官偵查起訴及追加起訴，經本院合議庭裁定以簡式審
    判程序審理。
    理  由
一、上揭犯罪事實，經檢察官於本院審理時特予補充陳述，將被
    告黃樺楣、淑芬、壬○○、黃志源、查如鋼等人所參與之
    各次犯行及起訴範圍界定明確，業據被告黃樺楣、淑芬、
    壬○○、黃志源、查如鋼於本院審理時供認不諱，並經證人
    即被害人寅○○○、辰○○○、庚○○、丁○○、卯○○、
    辛○○、甲○○、巳○○、丙○○○、己○○○、沈秦生、
    乙○○、戊○○、癸○○、子○○、丑○○○於警詢及偵查
    中指述綦詳，又有前述寅○○○所有之新莊郵局帳戶存簿影
    本、辰○○○所有之台新銀行帳戶存簿影本、庚○○所有之
    郵局帳戶存簿影本、丁○○所有之內湖郵局帳戶存簿影本、
    卯○○所有之合作金庫銀行帳戶存簿影本、辛○○所有之合
    作金庫銀行帳戶存簿影本、甲○○所有之林口郵局帳戶存簿
    影本、巳○○所有之永豐銀行帳戶存簿影本、丙○○○所有
    之龜山迴龍郵局帳戶存簿影本、己○○○所有之郵局帳戶存
    簿影本、沈秦生所有之新店郵局帳戶存簿影本、乙○○所有
    之國泰世華銀行新莊分局帳戶存簿影本、戊○○所有之臺灣
    銀行帳戶存簿影本、癸○○所有之臺灣銀行帳戶存簿影本、
    丑○○○所有之土地銀行帳戶存簿影本、桃園縣中壢市○○
    路165 巷警衛室監視錄影帶翻拍照片、扣案贓物及證物照片
    、扣案之自用小客車代保管單等附卷可稽，復有如附表貳所
    示分別為被告及黃金譽等人所有供詐騙他人所用之物扣案可
    證，足認被告黃樺楣、淑芬、壬○○、黃志源、查如鋼五
    人之自白與事實相符，罪證明確，犯行均堪認定。
二、核被告黃樺楣於如附表壹編號一至十五所示、被告淑芬於
    如附表壹編號一至三、五至十五所示、被告壬○○於如附表
    壹編號二、五至九、十五所示、被告黃志源於如附表壹編號
    十四至十五所示、被告查如鋼於如附表壹編號二、五至九、
    十五所示之行為，均係犯刑法第339 條第1 項之詐欺取財既
    遂罪；又核被告黃樺楣、淑芬、黃志源、查如鋼於如附表
    壹編號十六所示之行為，則均係犯刑法第339 條第3 項、第
    1 項之詐欺取財未遂罪。被告黃樺楣於如附表壹編號一至十
    六所示、被告淑芬於如附表壹編號一至三、五至十六所示
    、被告壬○○於如附表壹編號二、五至九、十五所示、被告
    黃志源於如附表壹編號十四至十六所示、被告查如鋼於如附
    表壹編號二、五至九、十五、十六所示等犯行，與如該附表
    壹各該編號項下所示之被告等人間具有犯意聯絡及行為分擔
    ，均為共同正犯。被告等所犯上開多次詐欺取財既遂、未遂
    等犯行，犯意各別、行為互殊、各具獨立性，應予分論併罰
    。查被告查如鋼前因犯偽造有價證券罪，經臺灣高雄地方法
    院以91年度訴字第3578號判處有期徒刑六月確定，於93年1
    月15日易科罰金執行完畢；又因違反著作權法案件，經臺灣
    高等法院高雄分院以92年度上易字第1258號判處有期徒刑三
    月確定，於93年2 月16日易科罰金執行完畢，有臺灣高等法
    院被告前案紀錄表附卷可按，其於有期徒刑執行完畢後五年
    之內故意再犯本案等罪，係屬累犯，應依刑法第47條第1 項
    規定加重其刑。又被告黃樺楣、淑芬、黃志源、查如鋼於
    如附表壹編號十六所示之犯行，已著手詐騙行為之實行，未
    生財產交付實際管領之結果，為未遂犯，依刑法第25條第2
    項規定，按既遂犯之刑度減輕其刑。被告查如鋼部分因刑有
    加重及減輕者，應先加後減。爰審酌被告等人犯罪之動機在
    欺罔錢財，且以智識程度較淺之人為行騙對象，騙盡被害人
    畢生積蓄，令人痛不欲生，且被害人眾多，所生危害至深且
    廣，品行素行不佳，兼衡渠等參與之分工及於本院審理時終
    能坦承犯行，暨被告黃樺楣目前身罹疾病等一切情狀，分別
    量處如附表壹各項下主文所示之刑，以示懲儆。再查本件被
    告黃樺楣於如附表壹編號一至十五所示、被告淑芬於如附
    表壹編號一至三、五至十五所示、被告壬○○如附表壹編號
    二、五至九、十五所示、被告黃志源如附表壹編號十四至十
    五所示、被告查如鋼如附表壹編號二、五至九、十五所示等
    犯行，犯罪時間均在96年4 月24日以前，合於中華民國九十
    六年罪犯減刑條例所定得予減刑之規定，應依同條例第2 條
    第1 項第3 款之規定分別減刑如附表壹各項下主文所示，其
    中被告壬○○部分，並定其減刑後應執行之刑，其餘被告黃
    樺楣、淑芬、黃志源、查如鋼部分，併與渠等於如附表壹
    編號十六所示未有上開減刑條例適用之部分，並定其減刑後
    應執行之刑。至被告壬○○雖經通緝到案，惟其係於97年6
    月6 日經臺灣板橋地方法院檢察署發布通緝，迄97年7 月18
    日緝獲到案，並無中華民國九十六年罪犯減刑條例第5 條規
    定之情形，故仍有同條例減刑規定之適用，附此敘明。扣案
    如附表貳所示之物，分係被告黃樺楣、淑芬、黃志源、查
    如鋼與共犯黃金譽所有且供渠等於如附表壹編號十六所示詐
    欺犯行所用之物，爰依刑法第38條第1 項第2 款規定，併予
    宣告沒收。
據上論斷，應依刑事訴訟法第273 條之1 第1 項、第299 條第1
項前段，刑法第28條、第339 條第1 項、第3 項、第25條第2 項
、第47條第1 項、第51條第5 款、第38條第1 項第2 款，中華民
國九十六年罪犯減刑條例第2 條第1 項第3 款、第7 條、第10條
第1 項、第11條，判決如主文。
本案經檢察官劉仕國到庭執行職務
中    華    民    國    98    年    6     月    10    日
                  刑事第十四庭    法  官  張江澤
以上正本證明與原本無異。
如不服本判決，應於判決送達後10日內敘明上訴理由，向本院提
出上訴狀 (應附繕本) ，上訴於臺灣高等法院。其未敘述上訴理
由者，應於上訴期間屆滿後20日內向本院補提理由書「切勿逕送
上級法院」。
                                  書記官  梁宜庭
中    華    民    國    98    年    6     月    12    日
附表壹：
┌──┬────┬───────┬───────┬───────┬────┬────────────┐
│編號│被害人  │發生時間      │發生地點      │損失財物      │參與被告│主文                    │
│    │        │              │              │（新臺幣/元） │        │                        │
├──┼────┼───────┼───────┼───────┼────┼────────────┤
│一  │寅○○○│95年7 月11日9 │臺北縣新莊市中│新莊郵局提領1 │黃樺楣  │黃樺楣、淑芬共同犯詐欺│
│    │        │時15分許      │正路256 號新莊│萬元、臺北市博│淑芬  │取財罪，各處有期徒刑拾月│
│    │        │              │郵局前        │愛路郵局提領85│黃金譽  │，均減為有期徒刑伍月。  │
│    │        │              │              │萬元          │        │                        │
├──┼────┼───────┼───────┼───────┼────┼────────────┤
│二  │辰○○○│95年8 月18日9 │臺北縣新莊市復│新莊市○○路台│壬○○  │黃樺楣、淑芬、壬○○共│
│    │        │時許          │興路1 段47巷口│新銀行提領28萬│查如鋼  │同犯詐欺取財罪，各處有期│
│    │        │              │前            │元及身上6 萬元│黃樺楣  │徒刑捌月，均減為有期徒刑│
│    │        │              │              │              │淑芬  │肆月。                  │
│    │        │              │              │              │黃金譽  │                        │
│    │        │              │              │              │        │查如鋼共同犯詐欺取財罪，│
│    │        │              │              │              │        │累犯，處有期徒刑玖月，減│
│    │        │              │              │              │        │為有期徒刑肆月又拾伍日。│
├──┼────┼───────┼───────┼───────┼────┼────────────┤
│三  │庚○○  │95年10月14日11│臺北縣新莊市中│新莊市○○路  │黃樺楣  │黃樺楣、淑芬共同犯詐欺│
│    │        │時23分許      │正路251號巷口 │265 號郵局提領│淑芬  │取財罪，各處有期徒刑拾月│
│    │        │              │              │75萬元        │黃金譽  │，均減為有期徒刑伍月。  │
├──┼────┼───────┼───────┼───────┼────┼────────────┤
│四  │丁○○  │96年1 月11日11│臺北市○○○路│臺北市○○○路│黃樺楣  │黃樺楣共同犯詐欺取財罪，│
│    │        │時10分許      │6 段136 號    │內湖郵局提領50│黃金譽  │處有期徒刑拾月，減為有期│
│    │        │              │              │萬元、民生東路│        │徒刑伍月。              │
│    │        │              │              │6 段郵局提領30│        │                        │
│    │        │              │              │萬元          │        │                        │
├──┼────┼───────┼───────┼───────┼────┼────────────┤
│五  │卯○○  │96年1 月25日某│臺北縣新店市北│新莊市○○路合│壬○○  │黃樺楣、淑芬、壬○○共│
│    │        │時許          │新路新店郵局前│作金庫銀行提領│查如鋼  │同犯詐欺取財罪，各處有期│
│    │        │              │              │30萬          │黃樺楣  │徒刑捌月，均減為有期徒刑│
│    │        │              │              │              │淑芬  │肆月。                  │
│    │        │              │              │              │黃金譽  │                        │
│    │        │              │              │              │        │查如鋼共同犯詐欺取財罪，│
│    │        │              │              │              │        │累犯，處有期徒刑玖月，減│
│    │        │              │              │              │        │為有期徒刑肆月又拾伍日。│
├──┼────┼───────┼───────┼───────┼────┼────────────┤
│六  │辛○○  │96年2 月5 日11│臺北縣新店市光│新店市○○街合│壬○○  │黃樺楣、淑芬、壬○○共│
│    │        │時許          │明街32號      │作金庫銀行提領│查如鋼  │同犯詐欺取財罪，各處有期│
│    │        │              │              │共110萬元     │黃樺楣  │徒刑壹年，均減為有期徒刑│
│    │        │              │              │              │淑芬  │陸月。                  │
│    │        │              │              │              │黃金譽  │                        │
│    │        │              │              │              │        │查如鋼共同犯詐欺取財罪，│
│    │        │              │              │              │        │累犯，處有期徒刑壹年壹月│
│    │        │              │              │              │        │月，減為有期徒刑陸月又拾│
│    │        │              │              │              │        │伍日。                  │
├──┼────┼───────┼───────┼───────┼────┼────────────┤
│七  │甲○○  │96年2 月6 日12│臺北縣林口鄉  │林口鄉○○街一│壬○○  │黃樺楣、淑芬、壬○○共│
│    │        │時許          │115 號        │帶郵局提領30萬│查如鋼  │同犯詐欺取財罪，各處有期│
│    │        │              │              │元            │黃樺楣  │徒刑捌月，均減為有期徒刑│
│    │        │              │              │              │淑芬  │肆月。                  │
│    │        │              │              │              │黃金譽  │                        │
│    │        │              │              │              │        │查如鋼共同犯詐欺取財罪，│
│    │        │              │              │              │        │累犯，處有期徒刑玖月，減│
│    │        │              │              │              │        │為有期徒刑肆月又拾伍日。│
├──┼────┼───────┼───────┼───────┼────┼────────────┤
│八  │巳○○  │96年2 月7 日10│臺北市○○○路│永豐銀行和平分│壬○○  │黃樺楣、淑芬、壬○○共│
│    │        │時30分許      │3 段富陽街口  │行提領40萬元及│查如鋼  │同犯詐欺取財罪，各處有期│
│    │        │              │              │巳○○家中現金│黃樺楣  │徒刑壹年，均減為有期徒刑│
│    │        │              │              │10萬、金戒指3 │淑芬  │陸月。                  │
│    │        │              │              │只、鑽石戒指1 │黃金譽  │                        │
│    │        │              │              │只、女用勞力士│        │查如鋼共同犯詐欺取財罪，│
│    │        │              │              │手錶1 只、白金│        │累犯，處有期徒刑壹年壹月│
│    │        │              │              │手鍊1條       │        │，減為有期徒刑陸月又拾伍│
│    │        │              │              │              │        │日。                    │
├──┼────┼───────┼───────┼───────┼────┼────────────┤
│九  │丙○○○│96年3 月12日12│臺北縣新莊市中│新莊市○○路  │壬○○  │黃樺楣、淑芬、壬○○共│
│    │        │時30分許      │正路265 號新莊│265 號郵局提領│查如鋼  │同犯詐欺取財罪，各處有期│
│    │        │              │郵局          │150萬元       │黃樺楣  │徒刑壹年貳月，均減為有期│
│    │        │              │              │              │淑芬  │徒刑柒月。              │
│    │        │              │              │              │黃金譽  │                        │
│    │        │              │              │              │        │查如鋼共同犯詐欺取財罪，│
│    │        │              │              │              │        │累犯，處有期徒刑壹年月│
│    │        │              │              │              │        │，減為有期徒刑柒月又拾伍│
│    │        │              │              │              │        │日。                    │
├──┼────┼───────┼───────┼───────┼────┼────────────┤
│十  │己○○○│96年3 月21日12│臺北縣土城市清│土城市清水郵局│黃樺楣  │黃樺楣、淑芬共同犯詐欺│
│    │        │時許          │水路與仁愛街口│提領30萬元    │淑芬  │取財罪，各處有期徒刑捌月│
│    │        │              │              │              │黃金譽  │，均減為有期徒刑肆月。  │
├──┼────┼───────┼───────┼───────┼────┼────────────┤
│十一│沈秦生  │96年4 月2 日10│臺北縣新店市北│新店市○○路六│黃樺楣  │黃樺楣、淑芬共同犯詐欺│
│    │        │時許          │新路新店郵局  │店郵局提領16萬│淑芬  │取財罪，各處有期徒刑柒月│
│    │        │              │              │元            │黃金譽  │，均減為有期徒刑月又拾│
│    │        │              │              │              │        │伍日。                  │
├──┼────┼───────┼───────┼───────┼────┼────────────┤
│十二│乙○○  │96年4 月4 日10│臺北縣新莊市公│新莊市○○路國│黃樺楣  │黃樺楣、淑芬共同犯詐欺│
│    │        │時30分許      │園路與和興路口│泰世華銀行提領│淑芬  │取財罪，各處有期徒刑柒月│
│    │        │              │              │18萬元及身上2 │黃金譽  │，均減為有期徒刑月又拾│
│    │        │              │              │萬元          │        │伍日。                  │
├──┼────┼───────┼───────┼───────┼────┼────────────┤
│十三│戊○○  │96年4 月11日10│臺北縣新店市安│新店市○○路臺│黃樺楣  │黃樺楣、淑芬共同犯詐欺│
│    │        │時許          │和路3 段151 號│灣銀行提領16萬│淑芬  │取財罪，各處有期徒刑柒月│
│    │        │              │              │及身上4 萬4 千│黃金譽  │，均減為有期徒刑月又拾│
│    │        │              │              │元            │        │伍日。                  │
├──┼────┼───────┼───────┼───────┼────┼────────────┤
│十四│癸○○  │96年4 月17日11│臺北縣板橋市府│板橋市○○路合│黃志源  │黃樺楣、淑芬、黃志源共│
│    │        │時許          │中路          │作金庫銀行保險│黃樺楣  │同犯詐欺取財罪，各處有期│
│    │        │              │              │箱領出金項鍊4 │淑芬  │徒刑壹年，均減為有期徒刑│
│    │        │              │              │條、金手鍊4 條│黃金譽  │陸月。                  │
│    │        │              │              │、金戒指3 只、│        │                        │
│    │        │              │              │鑽石2 只、女用│        │                        │
│    │        │              │              │勞力士手錶1 只│        │                        │
│    │        │              │              │、白金項鍊3 條│        │                        │
│    │        │              │              │、白金戒指1 只│        │                        │
│    │        │              │              │、板橋市○○路│        │                        │
│    │        │              │              │臺灣銀行提領33│        │                        │
│    │        │              │              │萬元          │        │                        │
├──┼────┼───────┼───────┼───────┼────┼────────────┤
│十五│子○○  │96年4 月23日8 │臺北縣新莊市公│新莊市復興郵局│壬○○  │黃樺楣、淑芬、壬○○、│
│    │        │時30分許      │園一路95號    │提領17萬元    │查如鋼  │黃志源共同犯詐欺取財罪，│
│    │        │              │              │              │黃志源  │各處有期徒刑柒月，均減為│
│    │        │              │              │              │黃樺楣  │有期徒刑月又拾伍日。  │
│    │        │              │              │              │淑芬  │                        │
│    │        │              │              │              │黃金譽  │查如鋼共同犯詐欺取財罪，│
│    │        │              │              │              │        │累犯，處有期徒刑捌月，減│
│    │        │              │              │              │        │為有期徒刑肆月。        │
├──┼────┼───────┼───────┼───────┼────┼────────────┤
│十六│丑○○○│96年5 月3 日11│桃園縣中壢市元│未遂          │查如鋼  │黃樺楣、淑芬、黃志源共│
│    │        │時許          │化路105 號    │              │黃志源  │同犯詐欺取財未遂罪，各處│
│    │        │              │              │              │黃樺楣  │有期徒刑肆月。扣案如附表│
│    │        │              │              │              │淑芬  │貳所示之物均沒收        │
│    │        │              │              │              │黃金譽  │                        │
│    │        │              │              │              │        │查如鋼共同犯詐欺取財未遂│
│    │        │              │              │              │        │罪，累犯，處有期徒刑伍月│
│    │        │              │              │              │        │。扣案如附表貳所示之物均│
│    │        │              │              │              │        │沒收。                  │
└──┴────┴───────┴───────┴───────┴────┴────────────┘
附表貳：
┌──┬────────────┬────┬──────┐
│編號│名稱                    │數量    │所有人      │
├──┼────────────┼────┼──────┤
│一  │行動電話（含SIM 卡1 枚）│1支     │黃金譽      │
│    │門號0000000000          │        │            │
├──┼────────────┼────┼──────┤
│二  │行動電話（含SIM 卡1 枚）│1支     │黃金譽      │
│    │門號0000000000          │        │            │
├──┼────────────┼────┼──────┤
│三  │行動電話（含SIM 卡1 枚）│1支     │黃金譽      │
│    │門號0000000000          │        │            │
├──┼────────────┼────┼──────┤
│四  │行動電話（含SIM 卡1 枚）│1支     │淑芬      │
│    │門號0000000000          │        │            │
├──┼────────────┼────┼──────┤
│五  │行動電話（含SIM 卡1 枚）│1支     │淑芬      │
│    │門號0000000000          │        │            │
├──┼────────────┼────┼──────┤
│六  │行動電話（含SIM 卡1 枚）│1支     │黃樺楣      │
│    │門號0000000000          │        │            │
├──┼────────────┼────┼──────┤
│七  │行動電話（含SIM 卡1 枚）│1支     │黃樺楣      │
│    │門號0000000000          │        │            │
├──┼────────────┼────┼──────┤
│八  │行動電話（含SIM 卡1 枚）│1支     │查如鋼      │
│    │門號0000000000          │        │            │
├──┼────────────┼────┼──────┤
│九  │行動電話（含SIM 卡1 枚）│1支     │查如鋼      │
│    │門號0000000000          │        │            │
├──┼────────────┼────┼──────┤
│十  │行動電話（含SIM 卡1 枚）│1支     │查如鋼      │
│    │門號0000000000          │        │            │
├──┼────────────┼────┼──────┤
│十一│行動電話（含SIM 卡1 枚）│1支     │查如鋼      │
│    │門號0000000000          │        │            │
├──┼────────────┼────┼──────┤
│十二│行動電話（含SIM 卡1 枚）│1支     │黃志源      │
│    │門號0000000000          │        │            │
├──┼────────────┼────┼──────┤
│十三│行動電話（含SIM 卡1 枚）│1支     │黃志源      │
│    │門號0000000000          │        │            │
├──┼────────────┼────┼──────┤
│十四│車裝無線電機臺          │1臺     │黃金譽      │
├──┼────────────┼────┼──────┤
│十五│車裝無線電機臺          │1臺     │查如鋼      │
├──┼────────────┼────┼──────┤
│十六│自用小客車              │1輛     │黃金譽      │
│    │（車牌號碼6957-QM）     │        │            │
├──┼────────────┼────┼──────┤
│十七│自用小客車              │1輛     │查如鋼      │
│    │（車牌號碼7529-QA）     │        │            │
├──┼────────────┼────┼──────┤
│十八│鋁箔包飲料              │24罐    │查如鋼      │
├──┼────────────┼────┼──────┤
│十九│花布巾                  │28條    │黃志源      │
├──┼────────────┼────┼──────┤
│二十│雨傘                    │2支     │淑芬      │
├──┼────────────┼────┼──────┤
│二一│雨傘                    │1支     │查如鋼      │
└──┴────────────┴────┴──────┘
附錄本案論罪科刑法條全文：
刑法第339條
意圖為自己或第三人不法之所有，以詐術使人將本人或第三人之
物交付者，處五年以下有期徒刑、拘役或科或併科一千元以下罰
金。
以前項方法得財產上不法之利益或使第三人得之者，亦同。
前二項之未遂犯罰之。


司法院資訊處製作；財團法人民間司法改革基金會備份。
